最高法院刑事判決　　　　　　　　　 111年度台上字第1073號
上　訴　人　吳上誼
 
 
上列上訴人因違反槍砲彈藥刀械管制條例等罪案件，不服臺灣高
等法院中華民國110 年10月28日第二審判決（110 年度上訴字第
1813號，起訴案號：臺灣桃園地方檢察署109 年度偵字第7970號
），提起上訴，本院判決如下：
    主  文
上訴駁回。
    理  由
一、按刑事訴訟法第377 條規定，上訴於第三審法院，非以判決
    違背法令為理由，不得為之。是提起第三審上訴，應以原判
    決違背法令為理由，係屬法定要件。如果上訴理由書狀並未
    依據卷內訴訟資料，具體指摘原判決不適用何種法則或如何
    適用不當，或所指摘原判決違法情事，顯與法律規定得為第
    三審上訴理由之違法情形，不相適合時，均應認其上訴為不
    合法律上之程式，予以駁回。本件原判決認定上訴人吳上誼
    有其犯罪事實欄（下稱事實欄）一所載之寄藏改造手槍及子
    彈，及事實欄三所載之與同案被告洪國峰共同剝奪被害人賴
    銘晨行動自由並對之傷害犯行，因而維持第一審皆依刑法上
    想像競合規定從一重關於㈠、論上訴人犯行為時槍砲彈藥刀
    械管制條例第8 條第4 項之非法寄藏具殺傷力之槍枝罪（並
    說明不依累犯規定加重其刑，下同），處有期徒刑4 年，併
    科罰金新臺幣7 萬元，並諭知相關沒收及如易服勞役之折算
    標準（事實欄一部分）；㈡、論上訴人犯共同傷害罪，處有
    期徒刑1 年6 月（事實欄三部分）（另事實欄二部分業經上
    訴人撤回第二審上訴確定）。並就上開㈠、㈡有期徒刑部分
    定應執行5 年4 月之部分判決，駁回上訴人在第二審之上訴
    。已詳細敘述所憑之證據及取捨、認定之理由。且就上訴人
    就事實欄三部分否認有傷害犯行，辯稱係槍枝不慎走火導致
    被害人受傷，應僅成立過失傷害罪等語，其辯詞不可採之理
    由，予以指駁。所為論斷，俱有卷存證據資料可資覆按，從
    形式上觀察，並無採證認事違背經驗法則、論理法則，亦無
    量刑職權之行使有濫用，或其他違背法令之情形。
二、上訴意旨僅謂：其於持槍射傷被害人後，既已造成被害人腿
    部開放性傷口，斯時被害人業喪失反抗能力，惟其與共同正
    犯洪國峰並未再對被害人為任何傷害行為，並給予治療，釋
    放被害人離去，可認犯後態度良好，原審維持第一審如前之
    量刑實屬過重等語。係就原判決已說明之量刑事項及屬原審
    量刑職權之適法行使，持憑己見，而為爭執，與法律規定得
    為第三審上訴理由之違法情形，不相適合。其上訴均不合法
    律上之程式，應予駁回。
據上論結，應依刑事訴訟法第395 條前段，判決如主文。
中    華    民    國   111    年    2     月    17    日
                  刑事第四庭審判長法  官  林  立  華  
                                  法  官  林  瑞  斌  
                                  法  官  王  敏  慧  
                                  法  官  李  麗  珠  
                                  法  官  謝  靜  恒  
本件正本證明與原本無異
                                  書記官
中    華    民    國   111    年    2     月    21    日